臺灣新竹地方法院治安法庭裁定　　　　　95年度感聲字第13號
聲　請　人即
受感訓處分人　甲○○
上列聲請人即受感訓處分人因感訓處分案件聲請免予感訓處分執
行，本院裁定如下：
    主  文
聲請駁回。
    理  由
一、聲請意旨略以：聲請人即受感訓處分人甲○○（下稱聲請人
    甲○○）因於民國89年間，因竊盜案件，經本院於91年3月8
    日以89年度訴字第679號判決判處有期徒刑3年，嗣經上訴臺
    灣高等法院，於91年6月14日撤回上訴確定，復於同年間，
    因偽造文書案件，經臺灣臺中地方法院於91年10月31日以91
    年度易字第2251號判決判處有期徒刑3月確定，又於91年間
    ，因常業竊盜案件，經臺灣高等法院臺中分院於92年8月28
    日以92年度上訴字第732號判決判處有期徒刑1年8月，刑之
    執行前強制工作3年，並經最高法院於92年12月11日以92年
    度臺上字第6933號判決駁回上訴確定，上開3罪經臺灣高等
    法院臺中分院於95年8月31日以95年度聲字第768號裁定定應
    執行有期徒刑4年9月確定。惟聲請人甲○○於91年8月16日
    執行至今，已逾3年有餘，依檢肅流氓條例第21條第1項、檢
    肅流氓條例施行細則第46條第4項、第5項、第6項、第7項、
    第9項之規定，聲請人甲○○所已執行之刑期實可折抵本件
    感訓處分之日數，爰依法聲請扣除本件感訓處分之日數，免
    予執行本件感訓處分等語。
二、按受裁定感訓處分之流氓行為，同時觸犯刑法法律者，經判
    決有罪確定，其應執行之有期徒刑、拘役或保安處分，與感
    訓期間，相互折抵之，檢肅流氓條例第21條第1 項定有明文
    ，是得相互折抵者，以流氓行為與經判決有罪之行為係同一
    事實者為限。次按相互折抵之計算，以實際在監所受刑事處
    分執行、易科罰金之折算或在保安處分執行處所受保安處分
    執行之日數，及實際在感訓處分執行機關執行之日數為準；
    定執行刑中之一罪或數罪應予折抵，其先執行感訓處分者，
    於所定應執行刑之刑期中扣除得折抵之期間後，執行其剩餘
    之刑期；其先執行刑事處分或保安處分者，以實際執行日數
    為據，於扣除得折抵之期間後，執行其剩餘之感訓處分。2
    以上徒刑併執行而其中1 罪或數罪應予折抵，其先執行感訓
    處分者，於扣除得折抵之期間後，併執行之；其先執行刑事
    處分或保安處分者，不論檢察官指揮執行之先後，以實際執
    行日數為據，於扣除得折抵之期間後，執行其剩餘之感訓處
    分。先執行之刑事處分、保安處分或感訓處分，其執行期間
    不足折抵感訓分或刑事處分、保安處分期間者，應於出監所
    、易科罰金執行，保安處分執行完畢或感訓處分執行完畢後
    ，接續執行感訓處分或刑事處分、保安處分，檢肅流氓條例
    施行細則第46條第2項、第4項、第5項、第6項分別定有明文
    。
三、經查：
（一）聲請人甲○○前因違反檢肅流氓條例案件，經本院治安法
      庭於93年6 月27日以89年度感裁字第18號裁定交付感訓處
      分，於93年7 月27日確定，而流氓行為同時觸犯之刑事案
      件即犯竊盜案件（下稱第1 次竊盜案件），則經本院於91
      年3月8日以89年度訴字第679號判處有期徒刑3年確定等情
      ，有本院89年度感裁字第18號裁定書、89年度訴字第679
      號刑事判決查詢資料及臺灣高等法院被告全國前案紀錄表
      等各1 份在卷可查，是以，聲請人甲○○因流氓行為同時
      觸犯刑事法律部分所應執行之刑事處分為有期徒刑3 年。
      而聲請人甲○○另犯與流氓行為無涉之偽造文書罪（經臺
      灣臺中地方法院於91年10月31日以91年度易字第2251號刑
      事判決判處有期徒刑3月確定）、常業竊盜罪（下稱第2次
      竊盜案件，經臺灣高等法院臺中分院於92年8 月28日以92
      年度上訴字第732 號刑事判決判處有期徒刑1年8月，並經
      最高法院於92年12月11日以92年度臺上字第6933號刑事判
      決駁回上訴確定），上開2 罪，暨前述與本件流氓案件同
      時觸犯之第1次竊盜案件之有期徒刑3年部分，則經臺灣高
      等法院臺中分院於95年8月31日以95年度聲字第768號裁定
      定應執行有期徒刑4年9月確定等情，亦有本院上開89年度
      訴字第679 號刑事判決、最高法院92年度臺上字第6933號
      刑事判決、臺灣高等法院臺中分院95年度聲字第768 號裁
      定查詢資料暨臺灣高等法院被告全國前案紀錄表各1 份附
      卷可稽。
（二）惟查，前開所述臺灣高等法院臺中分院95年度聲字第768
      號裁定定應執行刑為有期徒刑4年9 月部分，雖係自91年8
      月16日入監起算，惟上述與流氓行為無涉而經最高法院以
      92年度臺上字第6933號刑事判決駁回聲請人甲○○上訴確
      定之第2 次竊盜案件部分，則經臺灣高等法院臺中分院諭
      知應於刑之執行前令入勞動場所強制工作3 年確定，聲請
      人甲○○因而於93年3月2日轉入臺灣臺東監獄泰源技能訓
      練所強制工作執行保安處分，嗣聲請人甲○○聲請免於繼
      續執行強制工作，經臺灣臺中地方法院於95年6 月15日以
      95年度聲字第2405號裁定准予免予繼續執行強制工作確定
      ，聲請人甲○○始於95年8 月17日再轉入臺灣臺東監獄泰
      源分監繼續執行等情，亦有上揭臺灣高等法院被告前案紀
      錄表1份在卷足參，從而聲請人甲○○雖自91年8月16日起
      入監執行迄今，然其所執行之刑事處分僅有第1次竊盜案
      件為與流氓行為屬於同一事實，職是，縱使本件聲請人甲
      ○○有定執行刑中之一罪應予折抵之情形，然如前述，聲
      請人甲○○因流氓行為同時觸犯刑事法律部分所應執行之
      刑事處分實際僅自91年8月16日至93年3月1日之在監日期
      及自95年8 月17日迄今之在監日期，而聲請人甲○○另於
      93 年3月2日至95年8月16日所為強制工作之保安處分期間
      ，依前揭說明，因與本件流氓行為無涉而不屬之；故得折
      抵之期間至多亦約合計有期徒刑2年2月餘，縱使聲請人甲
      ○○另有羈押200 日之刑期折抵日數，其合計後為有期徒
      刑2年9月餘，仍未逾3 年，是聲請人甲○○執此主張其自
      91年8月16日迄今所受有期徒刑之執行，且期間已滿3年，
      如相互折抵感訓處分，應可免予執行本件感訓處分云云，
      於法尚有未合。
（三）綜合以上，本件聲請人甲○○之聲請於法不合，應予駁回
      。
據上論斷，應依檢肅流氓條例第23條、刑事訴訟法第220 條，裁
定如主文。
中　　華　　民　　國　　96　　年　　4 　　月　　12　　日
                       治安法庭法　官　劉兆菊
以上正本證明與原本無異。
如不服本裁定，應於裁定送達後5日內向本院提出抗告狀。
中　　華　　民　　國　　96　　年　　4 　　月　　12　　日
                               書記官  蕭汝芳
